臺灣彰化地方法院北斗簡易庭民事判決
110年度斗簡字第233號
原      告  和泰產物保險股份有限公司

法定代理人  莊瑞德
訴訟代理人  林靜城
被      告  郭鴻基
                    居臺北市○○區○○○路00號1樓(送達                        處所）
上列當事人間請求損害賠償事件，本院於民國110年9月2日言詞
辯論終結，判決如下：
    主      文
被告應給付原告新臺幣貳拾萬伍仟玖佰貳拾捌元，及自民國一一
○年六月二日起至清償日止，按週年利率百分之五計算。
原告其餘之訴駁回。
訴訟費用新臺幣肆仟參佰陸拾元，由被告負擔新臺幣貳仟貳佰伍
拾參元，餘由原告負擔。
本判決第一項得假執行。
原告其餘假執行之聲請駁回。
    事實及理由
一、原告主張：被告於民國109年1月11日11時27分許，駕駛車牌
    號碼0000-00號自用小貨車，行經國道一號223公里700公尺
    處北向內側車道，因未注意車前狀況，撞損原告承保，被保
    險人潘曉菁所有，由訴外人陳冠宇所駕駛之車牌號碼000-00
    00號自用小客車（下稱系爭車輛）。本件車禍發生原因，係
    因被告駕駛車輛未注意前方車輛，致發生交通事故。系爭車
    輛因送修後支出修復費用新臺幣（下同）423,114元，其中
    工資59,800元、零件310,360元、噴漆52,954元，原告已依
    保險契約賠付完畢，依法取得代位權。爰依民法第184條第1
    項前段、第191條之2及保險法第53條之規定提起本件訴訟。
    並聲明：被告應給付原告423,114元，及自起訴狀繕本送達
    翌日起至清償日止，按週年利率5%計算之利息；請准宣告假
    執行。
二、被告則以：原告請求之修理費用過高，被告也沒有看過估價
    單，被告不同意賠償原告。並聲明：原告之訴駁回。
三、本院之判斷：
(一)原告主張前揭事實，業據提出國道公路警察局道路交通事故
    當事人登記聯單、現場照片、估價單、統一發票、受損照片
    等件為證，並經本院向內政部警政署國道公路警察局第三公
    路警察大隊調閱上開交通事故調查卷宗查閱屬實，被告亦不
    否認有與原告於前揭時、地發生車禍，惟以前詞置辯。
(二)按汽車行駛時，駕駛人應注意車前狀況及兩車並行之間隔，
    並隨時採取必要之安全措施，道路交通安全規則第94條第3
    項亦有明文。經查，被告駕駛肇事車輛因未注意車前狀況，
    不慎與系爭車輛發生碰撞，造成系爭車輛受有損害，系爭車
    輛駕駛人陳冠宇尚未發生肇事原因，有前揭國道公路警察局
    道路交通事故初步分析研判表可佐，而被告之行為與系爭車
    輛所受損害有相當因果關係，並依民法第191條之2規定，推
    定被告之上開行為係有過失，被告復未舉證證明其就防止損
    害發生已盡相當之注意，自應就系爭車輛之損害負賠償責任
    。
(三)次按不法毀損他人之物者，應向被害人賠償其物因毀損所減
    少之價值，民法第196條定有明文。而所謂請求賠償物被毀
    損所減少之價額，得以修復費用為估定標準，但以必要者為
    限，例如修理材料以新品換舊品，應予折舊。依行政院所頒
    固定資產耐用年數表及固定資產折舊率之規定，【非運輸業
    用客車、貨車】之耐用年數為5年，依定率遞減法每年折舊1
    000分之369，另依營利事業所得稅查核準則第95條第6項規
    定「固定資產提列折舊採用定率遞減法者，以1年為計算單
    位，其使用期間未滿1年者，按實際使用之月數相當於全年
    之比例計算之，不滿1月者，以1月計」，系爭車輛自出廠日
    106年5月（行車執照僅記載年月，未記載出廠日，依法推定
    為該月15日），迄本件車禍發生時即109年1月11日，已使用
    2年8月，則零件扣除折舊後之修復費用估定為93,174元（詳
    如附表之計算式），加計工資59,800元、噴漆52,954元，故
    系爭車輛修復之必要費用應為205,928元（計算式：93,174
    元+59,800元＋52,954元=205,928元）。從而，原告得請求之
    車損費用為205,928元。
四、綜上所述，原告請求被告給付205,928元，及自起訴狀繕本
    送達翌日即110年6月2日起至清償日止，按週年利率百分之5
    計算之利息，為有理由，應予准許。本件訴訟費用為4,630
    元，依兩造勝敗比例，其中2,253元由被告負擔（計算式：〈
    205928元÷423114元〉×4630元＝2253元，小數點下四捨五入）
    ，餘由原告負擔。
五、本件原告勝訴部分，係就民事訴訟法第427條訴訟適用簡易
    程序所為被告敗訴之判決，依同法第389條第1項第3款規定
    ，應依職權宣告假執行。至原告敗訴部分，其假執行之聲請
    即因訴之駁回而失所依附，應併予駁回。
六、訴訟費用負擔之依據：民事訴訟法第79條。
中    華    民    國   110    年    9     月    16    日
                  北斗簡易庭  法  官  丁兆嘉
【附表】+
-----
折舊時間           金額
第1年折舊值        310,360×0.369=114,523
第1年折舊後價值    310,360-114,523=195,837
第2年折舊值        195,837×0.369=72,264
第2年折舊後價值    195,837-72,264=123,573
第3年折舊值        123,573×0.369×(8/12)=30,399
第3年折舊後價值    123,573-30,399=93,174
以上正本係照原本作成。
如對判決上訴，應於判決送達後20日內向本院提出上訴狀。如委
任律師提起上訴者，應一併繳納上訴審裁判費。 
中    華    民    國   110    年    9     月    16    日
                      　　    書記官　蔡政軒